臺灣高等法院臺中分院民事判決　　　　95年度建上易字第15號
　　上　訴　人　皇廷營造股份有限公司
　　法定代理人　乙○○
　　訴訟代理人　劉北元　律師
　　複　代理人　洪崇欽　律師
　　　　　　　　楊俊彥　律師
　　　　　　　　甲○○
　　被　上訴人　源益工程行即梁進平
　　訴訟代理人　刑建緯　律師
　　複　代理人　林更穎　律師
上列當事人間請求給付工程款事件，上訴人對於民國95年7 月27
日臺灣南投地方法院94年度建字第5 號第一審判決提起上訴，本
院於96年5月4日言詞辯論終結，茲判決如下：
    主      文
上訴駁回。
第二審訴訟費用由上訴人負擔。
    事實及理由
一、本件事實、理由及關於兩造攻擊防禦方法之意見及法律上之
    意見均與第一審判決相同，茲引用第一審判決所載。
二、上訴人不服第一審敗訴判決提起上訴，其上訴聲明求為判決
    ：原判決廢棄。被上訴人於第一審之訴及假執行之聲請
    均駁回。第一、二審訴訟費用由被上訴人負擔。其陳述除
    與原判決記載相同者予以引用之外，另以本件系爭工程因被
    上訴人施作有缺失，而請求傳訊當初上訴人派駐系爭工程之
    工地主任丙○○到庭作證，說明第一期至第四期工程被上訴
    人施作缺失情形。
三、被上訴人則聲明求為判決：上訴駁回。第二審訴訟費用
    由上訴人負擔。其陳述除與原判決記載相同者予以引用外，
    另稱：上訴人請求傳喚證人，沒有必要，且證人丙○○是上
    訴人聘僱的員工，證詞會偏頗，其所證工作人員不足，工程
    進行有些遲延，亦非所謂工程之瑕疵等語。
四、證人丙○○於本審證稱：因現場工作人員不足，致工程進行
    有些遲延，且其泥作粉刷後的殘餘物品亦未能及時清除，推
    置在工地的物料，也影響到後續工程的進行等情，縱令屬實
    ，亦非所謂施作之工程有瑕疵，上訴人仍無由拒絕給付工程
    款。上訴意旨執此指摘原判決不當，即無足採。
五、原審以被上訴人依兩造間原承攬契約得向上訴人請求第五期
    工程款8 萬7948元及第一期至第四期工程保留款55萬8271元
    ，上訴人以工程有瑕疵而為抵銷之抗辯，非有理由，遂判命
    上訴人應給付被上訴人64萬6219元，並依兩造所請酌定相當
    擔保為准免假執行之宣告，核無不合。上訴意旨指摘原判決
    不當，求予廢棄改判，為無理由，應予駁回。
六、兩造其餘攻擊防禦方法，經本院審酌後，認為均不足以影響
    本件判決結果，爰不一一論列，併此敘明。
七、據上論結，本件上訴為無理由，依民事訴訟法第449條第1項
    、第454條、第78條，判決如主文。
中　　華　　民　　國　　96　　年　　5 　　月　　16　　日
                  民事第五庭  審判長  法　官  林陳松
                                      法　官  王重吉
                                      法　官  古金男
以上正本係照原本作成。
不得上訴。
                                      書記官  詹錫朋
中　　華　　民　　國　　96　　年　　5 　　月　　17　　日
                                                      Ｍ
